

Av de Valdemarin 91A 1°D. 28023. Madrid, España

□ (+34) 651 808 171 | work [at] pabloforero.eu | pabloforero.eu | pforero | pablo-forero

### Introducción

Científico de Datos en el Laboratorio de Innovación de Allfunds. Buenas habilidades analíticas y tecnológicas. Especialista en modelación y análisis predictivo. Modelos estocásticos, series temporales, programación dinámica, aprendizaje automático y redes neuronales. Entusiasta del software abierto y las practicas modernas de la industria.

### **Experiencia Profesional**

**Allfunds** Madrid, España

CIENTÍFICO DE DATOS SENIOR, INNOVATION LAB

2018 - Actualidad

- Desarrollo de un modelo predictivo con Random Forests de perfiles de preferencias en la compra de fondos de inversión minorista.
- Iniciación de un proyecto de clasificación de fondos de inversión con Procesamiento de Lenguajes Naturales con prospectos en PDF.
- Definición y análisis de un proyecto para implementar un CRM en la empresa.
- Asistencia en el desarrollo de un *Datalake* para la empresa usando Google Cloud.
- Creación de un herramienta Python para el análisis sistemático de precios.
- · Desarrollo de la segmentación de información interna y datos analíticos para informes de gestión.
- Ayuda en el desarrollo de una nueva herramienta de calculo de rebates en la nube.
- Creación de un modulo para la generación en nube de informes de precios para usuarios internos y externos.

#### **SAIS John Hopkins University**

Bolonia, Italia

PROFESOR AYUDANTE 201

Profesor ayudante en Comercio Internacional para el Professor G. Plummer.

#### **Banif (Santander Banca Privada)**

Analista, Gestión de Activos

Madrid, España 2009 - 2010

- Análisis de activos y portfolios para los gestores.
- Generación de los informes semanales de las carteras de renta fija.

Renaissance Capital Londres, Reino Unido

PRACTICAS, ANALISTA

2008

· Análisis de mercados emergentes sub-saharianos.

CQS Londres, Reino Unido

PRACTICAS, ANALISTA

2000

• Apoyo a gestores de carteras en el análisis de empresas, sobre todo en las obligaciones de sus pensiones.

ING Capital Londres, Reino Unido

Practicas, Analista

• Análisis de países emergentes en Europea del este y utilities en Iberia.

# Formación Académica

### **European University Institute**

Florencia, Italia

Ph.D. (ABD) EN ECONOMÍA

2012 - 2017

2007

- Titulo tesis: Competition, Tasks and Earnings Inequality
- Supervisor: Ramon Marimón
- Investigación en Comercio Internacional, Macroeconomía, Economía Laboral y Economía Computacional.

### **European University Institute**

Florencia, Italia

MRES EN ECONOMÍA 2012 - 2013

#### Universidad de Navarra

Pamplona Españ

MSc en Economía y Finanzas

2010 - 2011

**University of Exeter** 

Exeter, Reino Unido

B.A. EN ECONOMÍA Y POLÍTICA

2006 - 2009

## **Experiencia Profesional**

EABCN Training School Florencia, Italia

Participante 2016

• Micro-Structure of Trade - Theory and Evidence

• Enseñado por Klaus Adam

Workshop on Economic Policy Challenges

Discusión 20

Florencia, Italia

• The Optimal Inflation Rate and Firm-Level Productivity Trends

Por Klaus Adam y Henning Weber

The Econometric Society 2016 European Winter Meeting Edimburgo, Reino Unido

PONENTE 2016

Simposio de la Asociación Española de Economía

Bilbao, España

PONENTE 2016

**Zurich Initiative on Computational Economics**Zurich, Suiza

Participante 201

COEURE Workshop on Labour Markets

Bruselas, Bélgica

RELATOR 2015

• EU Dual Labour Markets: Consequences and Potential Reforms

# **Idiomas y Competencias**

Investigación Comercio Internacional, Macroeconomía, Economía Laboral, Economía Computacional

**Idiomas** Español, Ingles, Frances (básico), Italiano (básico)

**Lenguajes de Programación** Python, Matlab, SQL, LaTeX, Julia, VBA

Herramientas Estadísticas Pandas, Excel, Scikit-learn, Pyro, Dynare, Eviews, Stata

**Computación en la Nube** Google Cloud Platform, BigQuery

**Herramientas Tecnológicas** Docker, Git, Office, Sphinx, Plotly, Airflow, PyTorch